【裁判字號】    89,簡上,300
【裁判日期】    900102
【裁判案由】    損害債權
【裁判全文】
臺灣臺中地方法院刑事判決                        八十九年度簡上字第三號
    上  訴  人  臺灣臺中地方法院檢察署檢察官
    被      告  甲○○
    被      告  乙○○
右上訴人因被告等損害債權案件，不服本院八十九年度簡字第四七號中華民國八十九
年七月二十七日第一審刑事簡易判決（起訴案號：台灣台中地方法院檢察署八十九年
度偵字第四五八九號），提起上訴，本院管轄之第二審合議庭判決如左：
    主      文
上訴駁回。
    事實及理由
一、本案經本院審理結果，認第一審簡易判決認事用法及量刑均無不當，應予維持，
    並引用第一審判決書記載之事實、證據及理由。
二、上訴人上訴意旨略以：本件被告甲○○、乙○○於事後毫無悔意，乃原審判決被
    告二人共同毀損債權罪責，僅量處各拘役五十日，量刑過輕；且據告訴人具狀聲
    請上訴，指陳被告公然向司法挑戰，無視法律及社會公理，蓄意倒會，於遭受查
    封時多次妨害本院執行查封工作，且居然在法官訊問時堂而皇之招認其犯行，目
    中無法律之存在，如此怙惡之徒，應處重罰方足以提振法理正義云云等語。經查
    ：原審係全部引用檢察官起訴書所載之犯罪事實與所列之證據，並被告二人於本
    院原審訊問時對上開犯罪事實亦坦承不諱；而認被告二人之事證明確，且皆核犯
    刑法第一百三十九條除去查封標示及同法第三百五十六條損害債權二罪；復補充
    論述：依被告二人所自白，被告乙○○係於明知其為系爭查封標的物之保管人，
    仍任由其夫即被告甲○○將該查封標的物遷移他處加以隱匿，被告乙○○雖非執
    行債務人之身分，然依刑法第三十一條第一項「因身分或其他特定關係成立之罪
    ，其共同實施或教唆幫助者，雖無特定關係，仍以共犯論」之規定，仍可認其係
    共同實施同法第三百五十六條損害債權罪之行為人，仍應以共犯論等語；並以被
    告二人本案均一行為而觸犯前揭除去查封標示及損害債權二罪，皆屬想像競合，
    應從一重之毀損債權罪處斷，據此，認被告甲○○、乙○○共同債務人於將受強
    制執行之際，意圖損害債權人之債權，而隱匿其財產，諭知各處拘役五十日，如
    易科罰金，均以三百元折算一日，以示懲儆。核原審於認事用法均無違誤，且量
    刑亦屬妥適；上訴意旨雖一再指摘被告二人事後毫無悔意，原審量刑過輕云云，
    然徵諸被告二人於原審及本院皆坦認犯行，且於本院調查時表明願分期償還積欠
    債權人即本件告訴人之款項等語等情，顯難認被告二人全然毫無悔意甚明。是本
    件上訴殊難認有理由，應予駁回。
三、據上論斷，應依刑事訴訟法第四百五十五條之一第三項、第三百七十三條、第三
    百六十八條，判決如主文。
本案經檢察官林豐文到庭執行職務。
中      華      民      國      九十    年      一      月      二      日
                              臺灣臺中地方法院刑事第三庭
                                  審判長法  官  陳  賢  慧
                                        法  官  崔  玲  琦
                                        法  官  張  智  雄
右正本證明與原本無異。
不得上訴。
                                        書記官
中      華      民      國      九十    年      一      月      二      日
附錄本案論罪科刑法條全文
刑法第一百三十九條：
條損壞、除去或污穢公務員所施之封印或查封之標示，或為違背其效力之行為者，處
一年以下有期徒刑、拘役或三百元以下罰金。
刑法第三百五十六條：
債務人於將受強制執行之際，意圖損害債權人之債權，而毀壞、處分或隱匿其財產者
，處二年以下有期徒刑、拘役或五百元以下罰金。
    本件原審判決於認事用法及量刑均無不當，應予維持，並引用第一審判決書記載
    之事實、證據及理由。而上訴意旨雖一再指摘被告二人事後毫無悔意，原審量刑
    過輕云云，然徵諸被告二人於原審及本院皆坦認犯行，且於本院調查時表明願分
    期償還積欠債權人即本件告訴人之款項等語等情，顯難認被告二人全然毫無悔意
    甚明。是本件上訴殊難認有理由，應予駁回。


司法院資訊處製作；財團法人民間司法改革基金會備份。
